ja: 木製スライスの縁のスタイル: 樹皮除去済み (ライブエッジ除去済み); ベベルエッジ; 天然樹皮エッジ; 部分的樹皮エッジ; スムース/サンディングエッジ; その他
sk-SK: Štýl hrany dreveného plátku: Bez kôry (odstránená prírodná hrana); Skosená hrana; Hrana s prírodnou kôrou; Čiastočná hrana s kôrou; Hladká/brúsená hrana; Iné
de: Kantenstil der Holzscheibe: Rinde entfernt (Baumkante entfernt); Abgeschrägte Kante; Natürliche Rindenkante; Teilweise Rindenkante; Glatte/geschliffene Kante; Sonstige
th: ขอบแผ่นไม้สไตล์: ลอกเปลือกไม้ (นำขอบธรรมชาติออก); ขอบลบมุม; ขอบเปลือกไม้ธรรมชาติ; ขอบเปลือกไม้บางส่วน; ขอบเรียบ/ขัดกระดาษทราย; อื่นๆ
pl: Styl krawędzi plastra drewna: Okorowane (bez naturalnej krawędzi); Krawędź fazowana; Naturalna krawędź z korą; Częściowa krawędź z korą; Gładka/szlifowana krawędź; Inny
nl: Houtplak rand stijl: Schors verwijderd (natuurlijke rand verwijderd); Afgeschuinde rand; Natuurlijke schorsrand; Gedeeltelijke schorsrand; Gladde/geschuurde rand; Overige
nb: Treskivens kantutforming: Uten bark (uten naturkant); Skråkant; Naturlig barkekant; Delvis barkekant; Glatt/pusset kant; Annet
hu: Fadarab élének stílusa: Kérgezett (él nélkül); Lekerekített élű; Természetes kérges élű; Részben kérges élű; Sima/csiszolt élű; Egyéb
bg-BG: Стил на ръба на дървения срез: С премахната кора (без необработен ръб); Скосен ръб; Ръб с естествена кора; Ръб с частична кора; Гладък/шлайфан ръб; Друго
zh-TW: 木片邊緣樣式: 去樹皮 (去除自然邊); 斜邊; 天然樹皮邊緣; 部分樹皮邊緣; 平滑/打磨邊緣; 其他
hr-HR: Stil ruba drvene kriške: Bez kore (uklonjen prirodni rub); Zakošeni rub; Rub od prirodne kore; Djelomičan rub od kore; Glatki/brušeni rub; Ostalo
sv: Träskivans kantstil: Barken borttagen (vankant borttagen); Fasad kant; Naturlig barkkant; Delvis barkkant; Slät/slipad kant; Övrigt
tr: Ahşap dilim kenar stili: Kabuğu soyulmuş (doğal kenar alınmış); Eğimli kenar; Doğal kabuklu kenar; Kısmi kabuklu kenar; Pürüzsüz/zımparalanmış kenar; Diğer
ru: Тип кромки древесного спила: Без коры (без необрезного края); Скошенный край; Натуральный край с корой; Частичный край с корой; Гладкий / отшлифованный край; Другое
pt-BR: Fatia de madeira estilo da borda: Sem casca (borda viva removida); Borda chanfrada; Borda de casca natural; Borda de casca parcial; Borda lisa/lixada; Outro
cs: Styl okraje plátku dřeva: Bez kůry (odstraněná přirozená hrana); Zkosená hrana; Přirozená hrana s kůrou; Částečná hrana s kůrou; Hladká/broušená hrana; Jiné
sl-SI: Slog roba lesene rezine: Odstranjeno lubje (odstranjen naravni rob); Posneti rob; Naravni rob z lubjem; Delno ohranjen rob z lubjem; Gladek/brušen rob; Drugo
lt-LT: Medžio griežinėlio krašto stilius: Be žievės (pašalintas natūralus kraštas); Nusklembtas kraštas; Natūralios žievės kraštas; Dalinis žievės kraštas; Lygus / šlifuotas kraštas; Kita
es: Estilo de borde de rebanada de madera: Sin corteza (borde natural eliminado); Borde biselado; Borde de corteza natural; Borde de corteza parcial; Borde liso/lijado; Otro
en: Wood slice edge style: Bark removed (live edge removed); Beveled edge; Natural bark edge; Partial bark edge; Smooth/sanded edge; Other
ko: 목재 슬라이스 가장자리 형태: 나무껍질 제거(라이브 엣지 제거); 빗면 엣지; 천연 나무껍질 엣지; 부분 나무껍질 엣지; 매끄러운/샌딩 엣지; 기타
it: Stile del bordo del disco di legno: Corteccia rimossa (bordo irregolare rimosso); Bordo smussato; Bordo in corteccia naturale; Bordo in corteccia parziale; Bordo liscio/levigato; Altro
ro-RO: Stilul marginii feliei de lemn: Fără scoarță (fără margine naturală); Margine teșită; Margine cu scoarță naturală; Margine cu scoarță parțială; Margine netedă/șlefuită; Altele
vi: Kiểu cạnh lát gỗ: Đã loại bỏ vỏ cây (đã loại bỏ rìa gỗ tự nhiên); Cạnh vát; Mép vỏ cây tự nhiên; Cạnh vỏ cây một phần; Cạnh nhẵn/được chà nhám; Khác
zh-CN: 木片边缘样式: 去皮（去自然边）; 斜边; 天然树皮边; 部分树皮边; 光滑/打磨边; 其他
fi: Puulamellin reunan tyyli: Kuorittu (luonnonreuna poistettu); Viistetty reuna; Luonnollinen kuorireuna; Osittainen kuorireuna; Sileä/hiottu reuna; Muu
fr: Type de bord de la tranche de bois: Écorce retirée (bord naturel retiré); Bord biseauté; Bord d’écorce naturel; Bord d’écorce partiel; Bord lisse/poncé; Autre
pt-PT: Estilo da borda da rodela de madeira: Casca removida (rebordo natural removido); Bordo biselado; Bordo de casca natural; Bordo de casca parcial; Bordo liso/lixado; Outro
el: Στυλ άκρης ξύλινης φέτας: Χωρίς φλοιό (αφαίρεση φυσικής ακμής); Φαλτσοκομμένη ακμή; Ακμή με φυσικό φλοιό; Ακμή με μερικό φλοιό; Λεία/τριμμένη ακμή; Άλλο
da: Kantstil på træskive: Bark fjernet (naturkant fjernet); Affaset kant; Naturlig barkkant; Delvis barkkant; Glat/slebet kant; Andet